臺灣新竹地方法院交通事件裁定　93年度交聲字第190號
原處分機關　交通部公路總局新竹區監理所新竹市監理站
異　議　人
即受處分人　甲○○
上列異議人因違反道路交通管理處罰條例案件，對於交通部公路
總局新竹區監理所新竹市監理站民國93年9月27日竹監新五字第
裁51-E00000000號裁決處分聲明異議，本院裁定如下：
    主  文
異議駁回。
    理  由
一、按駕駛人駕駛車輛在道路上，應遵守道路交通標誌、標線、
    號誌之指示、警告、禁制規定，並服從執行交通勤務之警察
    或依法令執行指揮交通及交通稽查任務人員之指揮，道路交
    通管理處罰條例第4條第1項定有明文。次按駕駛人駕駛汽車
    ，應遵守道路交通標誌、標線、號誌之指示，並服從執行交
    通勤務之警察或依法令執行指揮交通及交通稽查任務人員之
    指揮；又汽車行駛至交岔路口，其行進、轉彎、應遵守燈光
    號誌或交通警察之指示，遇有交通警察指揮與燈光號誌並用
    時，以交通警察之指揮為準，道路交通安全規則第90條前段
    、第102條第1項第1款分別定有明文；而道路交通標誌標線
    號誌設置規則第206條第5款第1目規定「圓形紅燈」之行車
    管制號誌係表示禁止車輛通行，並不得超越停止線或進入路
    口，如汽車駕駛人，行經有燈光號誌管制之交岔路口闖紅燈
    者，處新臺幣（下同）一千八百元以上五千四百元以下罰鍰
    ，道路交通管理處罰條例第53條亦定有明文。再交通法庭認
    為聲明異議無理由者，應以裁定駁回之，道路交通案件處理
    辦法第19條規定甚明。
二、原處分意旨略以：異議人即受處分人甲○○於民國93年6月
    25日下午5時33分許，駕駛車牌號碼6P-2116號自小客車，行
    經新竹市台68線武陵路匝道口，因行經有燈光號誌管制之交
    岔路口闖紅燈，經新竹市警察局交通隊警員徐莊隆以異議人
    違反道路交通管理處罰條例第53條（原舉發違反道路交通管
    理事件通知單贅載第1項）規定，以照相方式取證，填製竹
    市警交字第E00000000號舉發違反道路交通管理事件通知單
    逕行舉發，異議人收受上開通知單後，於通知單所列應到案
    日期前到案，向原處分機關陳述不服舉發，經原處分機關轉
    舉發單位查覆，認製單舉發並無不當，乃於93年9月27日依
    道路交通管理處罰條例第53條第1項規定（裁決書贅載第1項
    ）裁處異議人罰鍰新臺幣（下同）2700元，並依同條例第63
    條第1項規定（裁決書漏載第3款）記違規點數3點。
三、聲明人聲明異議意旨固不否認有於93年6月25日下午5時33分
    許，駕駛車牌號碼6P-2116號自小客車，自台68線號道路下
    武陵路匝道口，當時路口之交通號誌為紅燈之事實，惟辯稱
    ：伊當時依紅燈號誌暫停於左轉車道停止線之後方，等待號
    誌指示進行左轉，因當時為下班尖峰時間，伊依交通指揮之
    員警指揮左側車道待轉之車輛前往至黃色網狀區域內待轉，
    伊係依交通指揮員警之指揮而行進，並非闖紅燈云云。
四、經查：
（一）異議人所駕駛之車號6P-2116號自小客車，於93年6月25日
      下午5時33分許，自新竹市○○○○道路下武陵路匝道口後
      係行駛於內側車道，且當時前方交通號誌已轉為紅燈亮起
      後8秒，該部自小客車四分之三之車身已越過停等線，9秒
      鐘時，異議人所駕駛之該部自小客車整個車身已完全在停
      等線前之黃色網狀區域內，並以每小時12公里之速度行進
      中，此有採證照片影本2紙在卷可稽。是異議人所駕駛之
      車號6P-2116號自小客車於紅燈亮起時仍繼續行進，且越
      過前方停等線一節堪可認定。
（二）又該路段（即武陵路匝道與農改路口）之號誌為四時相，
      如台68線下武陵路匝道口號誌為紅燈時，則由武陵路175
      巷出口為綠燈，車輛單一可全面行駛，另該路口黃色網狀
      區域是不可以暫停（待轉）車輛，值勤員警不可能指揮台
      68線道路下武陵匝道口前行至黃色網狀區域待轉等情，有
      新竹市警察局第一分局93年11月23日竹市警一分交字第
      0930025573號函暨其所附當時在該路段指揮交通之新竹市
      警察局第一分局湳雅派出所警員黃壬春出具之報告書在卷
      為憑，其報告並稱：當時在武陵路202號前執勤，該路口
      為四時相號誌，指揮交通時，如號誌為紅燈時，則武陵路
      175巷出口車輛全面行駛，故不可能指揮台68線道路下武
      陵路匝道口之車輛前行至黃色網狀區域待轉，且黃色網狀
      區域不可以有待轉車輛在此暫停等語甚明。按網狀線，係
      用以告示車輛駕駛人禁止在設置本標線之範圍內臨時停車
      ，防止交通阻塞，道路交通標誌標線號誌設置規則第173
      條規定甚明，參諸當時係下班車流較多之時段，容易因路
      口未保持淨空而使交通狀況出現壅塞之情形，衡以常情，
      職司執行交通指揮職務之警員，應無可能在管制號誌紅燈
      亮起後，仍指揮自台68線快速道路下武陵路匝道口行駛內
      側車道欲左轉之車輛，而妨礙其他遵循交通號誌行駛之車
      輛通行。是異議人上開辯解，洵無足採。
五、綜核上情，原處分機關依前揭條文之規定，裁處異議人罰鍰
    2700元，並記違規點數3點，實屬有據，本件異議人之異議
    為無理由，應予駁回。
六、據上論斷，應依道路交通案件處理辦法第19條，裁定如主文
    。
中　　華　　民　　國　　94　　年　　1 　　月　　28　　日
                  交通法庭    法  官  蔡　欣　怡
以上正本證明與原本無異。
如不服本裁定，應於裁定送達後五日內向本院提出抗告狀。
                              書記官  鄭　敏　郎
中　　華　　民　　國　　94　　年　　1 　　月　　28　　日
